【裁判字號】    96,訴,4654
【裁判日期】    970110
【裁判案由】    毒品危害防制條例
【裁判全文】
臺灣高雄地方法院刑事判決              96年度訴字第4654號
公  訴  人  臺灣高雄地方法院檢察署檢察官
被      告  甲○○
                    （另案於臺灣高雄第二監獄執行中）
上列被告因毒品危害防制條例案件，經檢察官提起公訴（96年度
毒偵字第8645號），本院合議庭裁定由受命法官獨任進行簡式審
判程序，判決如下：
    主  文
甲○○施用第一級毒品，累犯，處有期徒刑柒月。
    事  實
一、甲○○前於民國92年間因施用毒品案件，經本院92年度毒聲
    字第758 號裁定送觀察、勒戒後，因有繼續施用毒品之傾向
    ，復經本院以92年度毒聲字第1298號裁定令入戒治處所施以
    強制戒治1 年，甫於93年3 月4 日強制戒治期滿執行完畢，
    並由臺灣高雄地方法院檢察署檢察官以93年度戒毒偵字第83
    7 號為不起訴處分確定。復因施用毒品案件，經本院以94年
    度訴字第2259號刑事判決判處有期徒刑7 月確定，因竊盜案
    件，經本院以94年度簡字第2825號簡易判決判處有期徒刑3
    月確定，兩罪經本院95年度聲字第724 號裁定應執行有期徒
    刑8 月確定，又因竊盜案件，經本院94年度簡字第5963號簡
    易判決判處有期徒刑3 月確定，與上開2 罪接續執行，甫於
    95年12月28日縮刑期滿執行完畢。詎猶不知戒絕毒癮，仍基
    於施用第一級毒品海洛因之犯意，於96年9 月2 日上午某時
    許，在其位於高雄縣甲仙鄉西安村和南巷46號住處，以針筒
    注射方式，施用第一級毒品海洛因1 次。嗣於96年9 月2 日
    15時許，在高雄縣大寮鄉○○路與大寮路口為警盤查，經其
    同意採尿送驗結果呈嗎啡陽性反應，始悉上情。
二、案經高雄市政府警察局小港分局報請臺灣高雄地方法院檢察
    署檢察官偵查起訴。
    理  由
一、本件被告甲○○所犯係死刑、無期徒刑、最輕本刑為3 年以
    上有期徒刑以外之罪，其於準備程序中就被訴事實為有罪之
    陳述，經法官告知簡式審判程序之旨，並聽取公訴人及被告
    之意見後，認為適宜由受命法官獨任進行簡式審判程序，依
    刑事訴訟法第273 條之1 第1 項規定，裁定由受命法官獨任
    進行審判程序。又本件之證據調查，依刑事訴訟法第273 條
    之2 規定，不受同法第159 條第1 項、第161 條之2 、第16
    1 條之3 、第163 條之1 及第164 條至第170 條規定之限制
    ，均合先敘明。
二、訊據被告甲○○對於在上揭時、地，以上述方法施用第一級
    毒品海洛因之犯罪事實坦承不諱（本院卷第27頁），被告對
    於在96年9 月2 日15時許為警查獲後，經其同意採尿送驗，
    由警方提供乾淨空瓶予被告親自排放尿液，並在被告面前封
    緘之過程，亦不爭執（警卷第1 頁），被告尿液送驗結果，
    經正修科技大學超微量研究科技中心以氣相層析質譜儀法 (
    GC/MS)確認檢驗結果，呈嗎啡陽性反應，有該中心96年9 月
    19日報告編號R00-0000-000號檢驗報告、列管毒品人口尿液
    檢體採集送驗紀錄表（檢體編號VＺ000000000000）各1 紙在
    卷為證（警第4 、5 頁），足認被告自白與事實相符，犯行
    堪以認定，應予依法論科。
三、被告前於92年間因施用毒品案件，經本院92年度毒聲字第75
    8 號裁定送觀察、勒戒後，因有繼續施用毒品之傾向復經本
    院以92年度毒聲字第1298號裁定令入戒治處所施以強制戒治
    1 年，甫於93年3 月4 日強制戒治期滿執行完畢，並由臺灣
    高雄地方法院檢察署檢察官以93年度戒毒偵字第837 號為不
    起訴處分確定。復因施用毒品案件，經本院以94年度訴字第
    2259號刑事判決判處有期徒刑7 月確定，因竊盜案件，經本
    院以94年度簡字第2825號簡易判決判處有期徒刑3 月確定，
    兩罪經本院95年度聲字第724 號裁定應執行有期徒刑8 月確
    定，又因竊盜案件，經本院94年度簡字第5963號簡易判決判
    處有期徒刑3 月確定，與上開2 罪接續執行，甫於95年12月
    28日縮刑期滿執行完畢，有臺灣高等法院被告前案紀錄表在
    卷可稽。是被告於「初犯」經強制戒治後，曾於5 年內再犯
    ，經依法追訴處罰，復再犯本案，已屬3 犯以上，檢察官逕
    行起訴，即無不合。
四、查海洛因係屬毒品危害防制條例第2 條第2 項第1 款之第一
    級毒品，核被告所為，係犯毒品危害防制條例第10條第1 項
    施用第一級毒品罪。被告前因施用毒品案件，經本院以94年
    度訴字第2259號刑事判決判處有期徒刑7 月確定，因竊盜案
    件，經本院以94年度簡字第2825號簡易判決判處有期徒刑3
    月確定，兩罪經本院95年度聲字第724 號裁定應執行有期徒
    刑8 月確定，又因竊盜案件，經本院94年度簡字第5963號簡
    易判決判處有期徒刑3 月確定，與上開2 罪接續執行，甫於
    95年12月28日縮刑期滿執行完畢，有臺灣高等法院被告前案
    紀錄表在卷可憑，其受有期徒刑執行完畢，於5 年內故意再
    犯本件有期徒刑以上之罪，為累犯，應依刑法第47條第1 項
    規定，加重其刑。爰審酌被告前因施用毒品執行有期徒刑完
    畢，猶未戒除施用毒品惡習，惟係戕害自身健康，且犯後坦
    承犯行，尚具悔意，及其犯罪之動機、目的、手段等一切情
    狀，量處如主文所示之刑。
據上論斷，應依刑事訴訟法第273 條之1 第1 項、第299 條第1
項前段，毒品危害防制條例第10條第1 項，刑法第11條前段、第
47條第1項，判決如主文。
本案經檢察官李佳韻到庭執行職務。
中    華    民    國    97    年    1     月    10    日
                  刑事第八庭    法  官  曾鈴
以上正本證明與原本無異。
如不服本判決應於收受本判決後10日內向本院提出上訴書狀，並
應敘述具體理由，如未敘述上訴理由者，應於上訴期間屆滿後20
日內補提理由書狀於本院（均須按他造當事人之人數附繕本）「
切勿逕送上級法院」。
中    華    民    國    97    年    1     月    14    日
                                書記官  曾秀鳳
附錄本判決論罪之法條：
毒品危害防制條例第10條第1項


司法院資訊處製作；財團法人民間司法改革基金會備份。
